【裁判字號】    97,交聲,1744
【裁判日期】    970905
【裁判案由】    聲明異議
【裁判全文】
臺灣高雄地方法院刑事裁定            97年度交聲字第1744號
原處分機關  高雄市政府交通局
異  議  人
即受處分人  乙○○
上列異議人即受處分人因違反道路交通管理處罰條例案件，對於
高雄市政府交通局民國97年7 月7 日所為之處分（原處分案號：
高市交裁字第裁32-B00000000號）聲明異議，本院裁定如下：
    主  文
異議駁回。
    理  由
一、原處分意旨略以：異議人即受處分人乙○○於民國97年6 月
    3 日14時50分許，駕駛LOL-505 號重型機車，由北向南行經
    有燈光號誌管制之高雄市○○路與重愛路口時，違規闖紅燈
    ，經高雄市政府警察局交通大隊依違反道路交通管理處罰條
    例第53條第1 項之規定掣單舉發，嗣由高雄市交通事件裁決
    中心依違反道路交通管理處罰條例第53條第1 項之規定，於
    97年7 月7 日以高市交裁字第裁32-B00000000號裁決書裁處
    罰鍰新臺幣（下同）1,800 元，並依同條例第63條第1 項第
    3 款規定，記違規點數3 點在案。
二、異議意旨略以：伊於遭舉發當日，行經上開被舉發違規路口
    時，當時之燈號為黃燈，並無闖紅燈之違規行為，雖一再向
    警員強調是經過黃燈，惟警員並不採信仍指伊闖紅燈而予舉
    發，爰依法聲明異議，請求撤銷原處分云云。
三、經查：
  (一)按汽車駕駛人，行經有燈光號誌管制之交岔路口闖紅燈者，
    處1,800 元以上5,400 元以下罰鍰，並記違規點數3 點，道
    路交通管理處罰條例第53條第1 項、第63條第1 項第3 款分
    別定有明文。
  (二)異議人乙○○對其於被舉發當日確有行經高雄市○○路與重
    愛路口，遭警方取締闖紅燈違規之事實，並不爭執。又異議
    人駕駛前開重型機車於前揭時、地，行經有燈光號誌管制之
    交岔路口闖紅燈之違規事實，業據證人即本件舉發員警甲○
    ○於本院審理中具結證稱：本件為伊所舉發，異議人當天由
    華夏路北往南，經過華夏、重愛路口，當時伊與駕駛人同方
    向在執行勤務，有看到異議人違規闖紅燈，伊和另一名組員
    魏群峰再騎乘機車向前將其攔停舉發，渠等當時有穿制服。
    異議人確實是在紅燈啟亮後才闖越馬路，並非在黃燈時行駛
    通過，這點伊可以確定。異議人被舉發當時是說其是沒有看
    清楚，並沒有爭執是在黃燈下通過，異議人有請求渠等不要
    開單，但是渠等還是依法執行。當時號誌是正常運作，並沒
    有故障狀況等語明確（見本院卷第21至22頁），並有由異議
    人簽收之高雄市政府警察局舉發違反道路交通事件通知單、
    原處分機關裁決書等附卷可稽（見本院卷第11、13頁）。
  (三)至異議人雖以前揭情詞置辯，惟查：異議人於前揭時、地確
    有駕車行經有燈光號誌管制之交岔路口而闖紅燈之交通違規
    行為，業據證人甲○○於本院審理中結證明確，已如前述，
    而證人甲○○雖為本件舉發員警，惟其到庭所陳述之上開舉
    發經過，經查尚無違反經驗或論理法則之處，且遍查本件卷
    存證據資料，亦無任何積極證據足以證明其前揭所述係虛偽
    不實，亦無足可顯信其陳述不可採信之品性證據或前科證據
    存在，自不得僅因其為本件開單舉發異議人之員警，即遽予
    否認其上開證述之可信性，況上開證人與異議人間素昧平生
    ，並無仇隙嫌怨，應無設詞誣陷異議人之理，且所述本件舉
    發經過事實，具體明確，又警員執行公務時，本身即受有行
    政懲處責任之監督，且其到庭具結作證，更係以刑事責任擔
    保其證言之真實性，從而，證人甲○○於本院審理中之前揭
    結詞，應堪採信。
  (四)又本件雖無該車闖紅燈之採證照片或錄影可憑，然按路口燈
    號變換迅速，闖紅燈之情形又屬稍縱即逝，倘要求員警必以
    錄影或照相為證，實為強人所難；況員警執行交通勤務，依
    法亦未要求必須以錄影或照相存證。是以本件闖紅燈之事實
    ，雖無照片或錄影佐證，亦難謂有何不當。再參以異議人於
    遭舉發當時，並未爭執其係在黃燈下通過，而是說其沒有看
    清楚云云，且舉發警員可以確定異議人通過違規地點之交岔
    路口時，當時之燈號確實為紅燈，並非黃燈等情，亦據證人
    甲○○到庭證述如前，是異議人辯稱於遭舉發當時其車輛係
    於黃燈狀態下通過違規路口云云，並不足採。
  (五)是以，異議人之前揭辯詞均無足據以為有利異議人之認定。
    本件事證明確，異議人確有於前揭時、地駕車行經有燈光號
    誌管制之交岔路口而闖紅燈之違規行為，洵堪認定。
四、綜上所述，異議人確有於前揭時、地駕車行經有燈光號誌管
    制之交岔路口而闖紅燈之違規行為。從而，原處分機關依道
    路交通管理處罰條例第53條第1 項規定，於97年7 月7 日開
    立裁決書裁處異議人罰鍰1,800 元，並依第63條第1 項第3
    款規定，記違規點數3 點，核無違誤，應予維持，本件異議
    人之異議為無理由，應予駁回。
據上論斷，應依道路交通案件處理法第19條，裁定如主文。
中    華    民    國    97    年    9     月    5     日
                      交通法庭  法  官  曾子珍
以上正本證明與原本無異。
如不服本裁定，應於收受送達後5 日內向本院提出抗告狀。
中    華    民    國    97    年    9     月    8     日
                                書記官  王翌翔


司法院資訊處製作；財團法人民間司法改革基金會備份。
